【裁判字號】    98,交訴,41
【裁判日期】    981020
【裁判案由】    公共危險
【裁判全文】
臺灣苗栗地方法院刑事判決              98年度交訴字第41號
公  訴  人  臺灣苗栗地方法院檢察署檢察官
被      告  甲○○
上列被告因公共危險案件，經檢察官提起公訴（98年度偵字第40
66號），本院依簡式審判程序判決如下：
    主  文
甲○○服用酒類，不能安全駕駛動力交通工具而駕駛，處拘役參
拾日，如易科罰金，以新台幣壹仟元折算壹日。又駕駛動力交通
工具肇事，致人傷而逃逸，處有期徒刑陸月，如易科罰金，以新
台幣壹仟元折算壹日。緩刑參年。
    犯罪事實及理由
一、犯罪事實：
（一）甲○○自民國98年6 月22日下午6 時許起，在苗栗縣卓蘭
      鎮某友人住處，食用含有酒精成份之雞酒，復添加米酒食
      用，明知已達不能安全駕駛動力交通工具之程度，竟仍於
      同日晚上7 時40分許，駕駛未懸掛車牌之自用小貨車（原
      車牌號碼為IG-7365 號），從上開友人住處出發，準備返
      回其苗栗縣卓蘭鎮內灣里2 鄰17號住處，並沿苗栗縣卓蘭
      鎮○○路由南往北方向行駛，同日晚上7 時50分許，途經
      苗栗縣卓蘭鎮○○路2 號前，因不勝酒力，操控能力減低
      ，不慎撞及對向由乙○○所騎乘後載丁○○之車牌號碼M2
      9-991 號重型機車，乙○○、丁○○人車倒地後，其中乙○○因此受有左側股骨併脛骨骨折、左手臂擦挫傷等傷勢
      （傷害部分未據告訴），丁○○則受有左側股骨骨折之傷
      勢（傷害部分亦未據告訴）。甲○○肇事後明知有人受傷
      倒地，竟未下車察看並報警處理，以對傷者為必要之救助
      及保護，反加速開車離去，迨逃至苗栗縣卓蘭鎮○○路與
      興南街之交岔路口時，遭民眾攔下帶回車禍發生地點，苗
      栗縣警察局大湖分局卓蘭分駐所員警據報後，於同日晚上
      8 時10分許，至上開車禍地點將甲○○逮捕，並對甲○○
      施以呼氣酒精濃度測試，發現其吐氣所含酒精濃度每公升
      高達0‧88毫克。
（二）案經苗栗縣警察局大湖分局報請台灣苗栗地方法院檢察署
      檢察官偵查起訴。
二、證據名稱：
（一）被告甲○○於警詢時及偵、審中之自白。
（二）被害人乙○○於警詢時之陳述。
（三）被害人丁○○之父丙○○於警詢時之陳述。
（四）道路交通事故現場圖1紙。
（五）道路交通事故調查報告表（一）（二）各1紙。
（六）大湖分局卓蘭分駐所道路交通事故當事人酒精測定紀錄表
      1 紙。
（七）刑法第185 條之3 案件測試觀察紀錄表、汽機車駕駛人酒
      後生理協調平衡檢測紀錄表各1紙。
（八）車禍現場及肇事車輛照片共6張。
（九）被害人乙○○、丁○○之童綜合醫院一般診斷書2紙。
（十）被告甲○○與被害人乙○○之和解書影本1 紙。
（十一）被告甲○○與被害人丁○○之和解書及收據等影本各1
        紙。
三、量刑理由：
    核被告甲○○所為，係犯刑法第185 條之3 不能安全駕駛動
    力交通工具罪、第185 條之4 肇事致人傷害逃逸罪。被告甲○○所犯上開2 罪，犯意各別，行為互殊，應分論併罰。爰
    審酌被告甲○○無視政府一再宣導酒後不開車，竟仍酒後開
    車肇事，危及他人行車安全，害人害己，肇事後又未留在現
    場，對傷者為必要之扶助及保護，反駕車逃逸，理應重罰，
    惟念其平日素行良好，尚無任何前科，犯後能坦白承認，深
    表悔意，已與被害人成立民事和解，有和解書影本2 紙在卷
    足憑等一切情狀，分別量處如主文所示之刑，並均諭知易科
    罰金之折算標準，以資懲儆。查被告甲○○未曾因故意犯罪
    受有期徒刑以上刑之宣告，有臺灣高等法院被告前案紀錄表
    、臺灣苗栗地方法院檢察署刑案資料查註紀錄表在卷足稽，
    經此教訓後，應知警惕，當無再犯之虞，本院認為對其所宣
    告之刑，以暫不執行為適當，爰併宣告緩刑3 年，以勵自新
    。
四、應適用之法條：
（一）刑事訴訟法第273 條之1 第1 項、第299 條第1 項前段、
      第310 條之2、第454條第1項。
（二）刑法第185 條之3 、第185 條之4 、第41條第1 項前段、
      第74條第1項第1款。
（三）刑法施行法第1條之1第1項。
五、本判決係依刑事訴訟法第310 條之2 、第454 條第1 項製作
    ，依法僅記載當事人欄、主文、犯罪事實、證據名稱以及應
    適用之法條，其中犯罪事實部分，依同法第308 條之修正立
    法理由，亦僅記載犯罪構成要件事實，關於刑罰加重事由（
    含累犯在內）免予記載（法院辦理刑事訴訟案件應行注意事
    項第144 點參照），但仍於主文予以表明，並於應適用之法
    條欄予以引用。如不服本判決，應於判決送達之日起10日內
    ，向本院提起上訴。
本案經檢察官林俊杰到庭執行職務。
中    華    民    國    98    年    10    月    20    日
                  刑事第三庭    法  官  柳章峰
以上正本證明與原本無異。
如不服本判決應於收受判決後10日內向本院提出上訴書狀，並應
應敘述具體理由。其未敘述上訴理由者，應於上訴期間屆滿後20
日內向本院補提理由書( 均須按他造當事人之人數附繕本) 「切
勿逕送上級法院」。告訴人或被害人如對本判決不服者，應具備
理由請求檢察官上訴，其上訴期間之計算係以檢察官收受判決正
本之日期為準。
                                書記官  陳采瑜
中    華    民    國    98    年    10    月    20    日
附記論罪之法條全文：
刑法第185條之3
服用毒品、麻醉藥品、酒類或其他相類之物，不能安全駕駛動力
交通工具而駕駛者，處1 年以下有期徒刑、拘役或科或併科15萬
元以下罰金。
刑法第185條之4
駕駛動力交通工具肇事，致人死傷而逃逸者，處6 月以上5 年以
下有期徒刑。


司法院資訊處製作；財團法人民間司法改革基金會備份。
